【裁判字號】    95,抗,418
【裁判日期】    951212
【裁判案由】    聲明異議
【裁判全文】
臺灣高等法院臺中分院民事裁定           95年度抗字第418號
再抗告  人  川昇食品企業股份有限公司
法定代理人  丙○
代  理  人  柯開運律師
相  對  人  臺灣銀行股份有限公司
法定代理人  許德南
代  理  人  甲○○
複代理人兼
送達代收人  楊保鴻
相  對  人  川吉金屬股份有限公司
兼      上  乙○
法定代理人
相  對  人  丙○
            丁○○
上列再抗告人因與相對人等間聲明異議事件，對於中華民國95年
11月22日本院所為裁定，提起再抗告，茲裁定如下：
    主  文
再抗告駁回。
再抗告程序費用由再抗告人負擔。
    理  由
一、按對於抗告法院之裁定再為抗告，僅得以其適用法規顯有錯
    誤為理由，並經原法院之許可者為限。前項許可，以原裁定
    所涉及之法律見解具有原則上之重要性者為限，民事訴訟法
    第486條第4項、第6項分別定有明文。又，所謂適用法規顯
    有錯誤，係指確定裁判違背法規或現存判例解釋者，或抗告
    法院所為之裁定，就其取捨證據自行確定之事實，適用法規
    所持法律上判斷顯有錯誤而言。至抗告法院認定事實錯誤，
    或就當事人提出之事實或證據疏於調查或漏未斟酌，僅生調
    查證據是否妥適或裁定不備理由之問題，均與適用法規顯有
    錯誤有間（最高法院63年台上字第880號及同院71年台再字
    第210號判例意旨參照）。且所謂原則上之重要性，係指該
    再抗告事件所涉及之法律問題，意義重大而有加以闡釋之必
    要者而言。又再抗告人所提之再為抗告理由，若僅屬本案實
    體之爭執，或原裁定確定事實當否之問題，亦與適用法規是
    否顯有錯誤無涉，尤無所涉及之法律見解具有原則上重要性
    之情事（最高法院94年度台抗字第33號裁定參照）。
二、再抗告意旨雖略稱：再抗告人確係於查封前承租系爭土地，
    且於執行程序中已爭執非無權占有，依強制執行法第99條第
    2項規定，執行法院不應點交，執行法院未予查明即逕行決
    定拍賣後點交，原裁定顯有適用強制執行法第99條第2項之
    不當及不適用民法第940條、第941條、第946條第1項之規定
    ；且系爭土地係於假扣押查封前早已因出租而點交於再抗告
    人，該承租效力對於假扣押之債權人自屬有效，原裁定遽認
    無效，顯有適用強制執行法第51條第2項不當之違誤。又再
    抗告人曾提出為承租系爭土地而整修之工程承攬證明書及統
    一發票四紙，惟原裁定未於理由中說明何以不採用，顯有裁
    定不備理由之違法；且系爭土地係於80年1月1日由債務人出
    租於再抗告人，而相對人臺灣銀行股份有限公司與債務人係
    於84年8月14日及86年1月9日設定抵押權，則債務人之出租
    行為係於抵押權設定前，原裁定認係在抵押權之後所為，對
    於抵押權人不生效力一節，與卷內資料不符，自屬證據上理
    由矛盾之違法云云。惟查再抗告人所指上開事項，均屬本院
    裁定認定事實當否及裁定是否不備理由之問題，與適用法規
    是否顯有錯誤無涉，亦不具法律原則上之重要性，其據此提
    起再抗告為不合法，應不予准許。
三、據上論結，本件再抗告為不應許可，爰依強制執行法第30條
    之1，民事訴訟法第486條第6項、第436條之3第3項後段、第
    95條、第78條，裁定如主文。
中    華    民    國    95    年    12    月    12    日
                    民事第二庭審判長法  官  童有德
                                    法  官  謝說容
                                    法  官  蔡秉宸
以上正本係照原本作成。
如不服本裁定應於裁定送達後十日內向本院提出抗告理由狀（須
按照他造人數附具繕本），並繳納抗告費新臺幣1,000元。
                                    書記官  吳宗玲
中    華    民    國    95    年    12    月    13    日
                                                      Ｂ


司法院資訊處製作；財團法人民間司法改革基金會備份。
